臺灣士林地方法院民事判決
                                      109年度訴字第332號
原      告  羅偉誠
訴訟代理人  黃國城律師
被      告  闕寧漢

訴訟代理人  邱瑞元律師
            張揚律師  
            田振慶律師
上列當事人間請求損害賠償事件，原告提起刑事附帶民事訴訟，
經本院刑事庭以108年度附民字第441號裁定移送前來，本院於民
國110年10月20日言詞辯論終結，判決如下：
    主  文
原告應給付被告新臺幣肆拾伍萬參仟陸佰玖拾伍元，及自民國一
百零八年十月十六日起至清償日止，按週年利率百分之五計算之
利息。
原告其餘之訴駁回。
訴訟費用由被告負擔百分之五十一，餘由原告負擔。
本判決原告勝訴部分得假執行；但被告如以新臺幣肆拾伍萬參仟
陸佰玖拾伍元為原告預供擔保，得免為假執行。
原告其餘假執行之聲請駁回。
    事實及理由
壹、程序方面
    按訴狀送達後，原告不得將原訴變更或追加他訴，但擴張或
    減縮應受判決事項之聲明者，不在此限，民事訴訟法第255
    條第1項第3款定有明文。查原告起訴時聲明第1項原請求被
    告給付新臺幣（下同）900,000元之本息（見108年度附民字
    第441號卷第3頁，下稱附民卷），嗣變更上開請求之本金為
    881,159元（見本院卷二第277頁），乃減縮應受判決事項之
    聲明，尚無不合，應予准許。
貳、實體方面
一、原告主張：被告於民國108年4月22日下午6時11分許，行走
    於臺北市○○區○○○○街00號前方之人行道上，與亦行走於該人
    行道上、迎面相向而來之原告交會時，因行走空間受侷限，
    乃以左手肘頂原告之身體1下，原告遂轉身欲找被告理論，
    詎被告竟以右手抓住原告之左手虎口處用力捏擠扭轉其手指
    關節，致原告受有左手第三掌骨骨折之傷害（下稱系爭侵權
    行為）。原告因系爭侵權行為受有醫療費用17,559元損害、
    復健費用600元損害、醫美除疤費用20,000元損害、薪資損
    失35,000元損害、勞動能力減少之損失508,000元及慰撫金3
    00,000元損害，爰依民法第184條第1項前段、第193條、第1
    95條第1項規定，請求被告賠償原告881,159元等語。並聲明
    ：㈠被告應給付原告881,159元，及自起訴狀繕本送達翌日起
    至清償日止，按週年利率5％計算之利息；㈡願供擔保，請准
    宣告假執行。
二、被告則以：被告與原告於人行道交會時發生擦撞，原告遂走
    向被告，並拉住被告，繼續朝被告處逼近，嗣伸手揮向被告
    ，被告為求自保，即伸出右手擋住原告左手臂，並伸左手推
    住原告之右胸，僵持一段期間後方得以趁隙離去，被告並無
    傷害原告。又原告若因系爭侵權行為而受有傷害，警局離系
    爭侵權行為發生地點不到100公尺，原告卻於10分鐘後方到
    達警局報案，且原告遭被告右手抓住其左手僵持了20秒，卻
    未為任何反抗動作，並稱沒有很痛，原告仍得以受傷之左手
    握雨傘，嗣後並與被告握手言和；況原告傷勢若係被告所為
    ，何以原告就診時向醫生表示其受傷原因為跌倒，是原告所
    受之傷害非被告所致。再者，原告所提出監視錄影畫面無從
    證明被告抓扭原告之左手掌乙事。至兩造於系爭侵權行為發
    生後隨即握手言和而成立和解契約，原告不得再另行請求賠
    償。另長庚醫療財團法人林口長庚紀念醫院（下稱林口長庚
    醫院）之鑑定報告記載原告勞動能力減損為3％，原告主張應
    以6％計算核屬無據；原告未舉證其因系爭侵權行為而有薪資
    減少或將來有減少之虞，難認原告受有勞動力減損之損害；
    原告未舉證喪失其職位時，仍能自他處獲得同一待遇，應以
    每月23,800元基本工資計算勞動力減損之損害；原告經X光
    檢查結果為正常，其受傷部位早已痊癒，顯然無影響現在或
    未來工作能力，並審酌原告非以左中指活動順暢維生之人，
    勞動力減損之賠償數額應予酌減；原告請求除疤之醫美費用
    非必要費用；兩造業已握手言和，原告之慰撫金請求金額過
    高等語，資為抗辯。並聲明：㈠原告之訴駁回；㈡如受不利判
    決，願供擔保請准宣告免為假執行。
三、兩造不爭執事項（本院卷二第278-279頁）
　　被告於108年4月22日下午6時11分許，行走於臺北市○○區○○○
    ○街00號前方之人行道上，與亦行走於該人行道上、迎面相
    向而來之原告交會。
四、法院的判斷
　㈠被告於上開時地與原告交會時，以右手抓住原告之左手虎口
    處用力捏擠扭轉其手指關節，致原告受有左手第三掌骨骨折
    之傷害
　　⒈原告主張於108年4月22日下午6時11分許行走於臺北市○○區
      ○○○○街00號前方之人行道上，與被告交會時，被告以右手
      抓住原告之左手虎口處用力捏擠扭轉其手指關節，致原告
      受有左手第三掌骨骨折之傷害等語，業據原告於刑事案件
      偵查程序提出三軍總醫院附設民眾診療服務處（下稱三軍
      總醫院）診斷證明書1紙為憑（見臺灣士林地方檢察署108
      年度偵字第6907號卷第17頁，下稱偵卷），而原告於前開
      時地遭被告傷害後，先抵達臺北市政府警察局內湖分局大
      湖派出所（下稱大湖派出所）向警察陳明上情，復於同日
      下午6時59分許抵達三軍總醫院急診，經醫師診斷受有左
      手第三掌骨骨折之傷害，而於同日下午7時40分許離院，
      再於同日下午8時29分許至大湖派出所製作筆錄，並對傷
      害其之人提出傷害之告訴等情，有原告108年4月22日警詢
      筆錄、上開三軍總醫院診斷證明書、國防醫學院三軍總醫
      院108年10月14日院三病歷字第1080012543號函檢附原告
      病歷資料附於刑事案卷可憑（見偵卷第11-13、17頁，本
      院108年度易字第574號〈下稱574號〉卷一第59-62頁），原
      告此部分主張，應非子虛。 
　　⒉又經本院刑事庭曾當庭勘驗現場監視器錄影光碟，勘驗結
      果：⑴開始畫面時間顯示2019/4/22 18：10：59，錄影全
      長時間為1分鐘。⑵被告於人行道上由畫面的左上角往畫面
      的右上角行走，於畫面時間18：11：23時，被告往右跨一
      步繼續前行，於畫面時間18：11：24時，原告從畫面右側
      出現，也行走於同一條人行道上，與被告相向而行，於畫
      面時間18：11：25時二人交會，被告用左手肘頂原告的左
      後背一下，畫面時間18：11：26原告轉身跟著被告走，畫
      面時間18：11：28二人消失於畫面之中等情，有勘驗筆錄
      及監視器畫面截圖照片附於刑事案卷可佐（見574號卷二
      第83、107-113頁），足見兩造於人行道交會之際，被告
      確有以左手肘頂原告之身體。衡酌兩造於事發前毫不相識
      ，原告實無可能僅為誣陷素昧平生之被告，而讓自己受有
      左手第三掌骨骨折如此嚴重程度傷勢，再酌以原告於報案
      時，並未能提供被告之姓名、資料，原告僅提供其手機拍
      攝被告之照片1張，經承辦員警調取監視器影像供原告確
      認，嗣再以犯罪嫌疑人指認表提供予原告指認，始確定被
      告之身分，有前開警詢筆錄、指認犯罪嫌疑人紀錄表、監
      視器翻拍畫附於刑事案卷為憑（見偵卷第11-15、18頁）
      ，是原告主張於上開時、地，遭被告以右手抓住其左手虎
      口處用力捏擠扭轉其手指關節，致其受有左手第三掌骨骨
      折之傷害等語，應可採信。被告抗辯原告故意將自己手掌
      弄傷，再前往大湖派出所報案，監視器畫面並無從證明被
      告抓扭原告左手手掌云云，難認可採。
　　⒊再者，被告被訴傷害案件於刑事第二審審理時，曾向三軍
      總醫院函詢：「⑴若施暴者身高為167公分、受暴者身高為
      177公分，施暴者以聲證1上圖之站姿，以右手抓住受暴者
      之左手四隻手指（大拇指除外，參聲證2下圖之姿勢），
      並左右扭轉20秒，同時以左手施力欲攻擊受暴者（參聲證
      3下圖之姿勢），施暴者右手抓扭受暴者左手之動作，是
      否會造成受暴者左手第三掌掌骨骨折之傷害（參聲證4、5
      ）；⑵同⑴所述之情形，施暴者右手抓扭受暴者左手的動作
      ，是否僅會造成受暴者左手第三掌掌骨骨折之傷害，而手
      掌其他骨頭完好無傷？⑶當受暴者左手第三掌掌骨骨折時
      ，受暴者是否僅會感到「一陣痠痛」？⑷受暴者左手第三
      掌掌骨骨折後兩分鐘內，其是否能夠使用患部（即左手手
      掌）從褲子口袋中取出手機？⑸受暴者左手第三掌掌骨骨
      折後2至15分鐘內，其是否能夠使用患部（即左手手掌）
      同時拿住聲證6圖中之手機及折疊傘？」等事項；經三軍
      總醫院回覆：「⑴依目前提供資訊評估，可能造成受暴者
      僅單一掌骨骨折，而其他掌骨完好之情形；每個人對痛的
      感受不同，受暴者應該可能會僅感到一陣酸痛。⑵如依該
      員敘述「一陣酸痛」可能當下感覺還好，故可能可使用患
      部由口袋取出手機。⑶理由同上所述，可能可執行此項動
      作（即受暴者於骨折2至15分鐘內，能否使用患部同時拿
      住手機及折疊傘），但與事項⑵相比機會較低等語，此有
      三軍總醫院109年4月30日院三醫勤字第1090005048號函及
      檢附病詢說明表附於刑事案卷為佐（見臺灣高等法院109
      年度上易字第378號卷第131、133頁），則被告辯稱原告
      於事發時沒有感到明顯疼痛，能使用左手拿手機及雨傘，
      顯然沒有受到骨折之傷害云云，顯非可採。
　　⒋被告又辯稱原告曾於就醫時向醫師提到因跌倒而受傷，然
      原告既已提告，豈有可能因其剛結婚，而不好意思讓他人
      知道事發情形，原告主張遭被告傷害顯非可信云云，惟查
      ，被告於事發當日即向大湖派出所報案，陳述其受害經過
      ，業經認定如前，而原告固曾向臺大醫院醫師提到「he f
      ell down」，有該醫院病歷摘要附於刑事案卷為憑（見57
      4號卷一第73頁），然再參以原告後續於臺大醫院之回診
      病歷資料記載「attacked by a stranger…his left hand
       was grasped by the stranger 」之受傷原因（見574號
      卷一第235頁），可見原告曾於刑事庭證述伊跟伊老婆剛
      結婚，伊不好意思當場說是因為跟人家起爭執而被傷害，
      所以伊當下跟岳母在一起時，伊是這樣講，但伊下一次回
      診有老實跟醫生說伊是被人家扭傷，而且在急診室時，伊
      也是跟醫生講說伊的手是被人家扭傷等語（見574號卷二
      第21頁），核與常情無違，並與病歷記載相符，尚難僅憑
      原告曾向醫師陳述因跌倒受傷乙事，逕認原告主張被告傷
      害之事實全非可採，被告此部分抗辯，尚屬無據。
　㈡兩造並未成立和解契約
　　⒈按稱和解者，謂當事人約定，互相讓步，以終止爭執或防
      止爭執發生之契約。和解有使當事人所拋棄之權利消滅及
      使當事人取得和解契約所訂明權利之效力。民法第736、7
      37條定有明文。所謂和解有使當事人所拋棄之權利消滅及
      使當事人取得和解契約所訂明權利之效力，而和解既屬契
      約，即以當事人意思表示合致始能成立。
　　⒉被告辯稱兩造於事發時已握手言和而成立和解契約云云，
      查原告固曾於刑事案件第一審程序中陳述：伊一開始以為
      是手筋扭傷，被告跟伊理論後轉身離去，伊希望被告能說
      一聲道歉，被告則說不然就報警，伊準備要報警時，被告
      又轉身離去，伊追上以手機拍被告影像存證自保，被告並
      拿手機對伊拍照，拍完之後被告態度軟化，說他當日情緒
      不好，有誠意跟我道歉，接著伸出右手跟我言和，伊當時
      只是覺得手扭傷，所以就接受握手言和等語，有被告提出
      574號108年11月26日審判筆錄為憑（見本院卷一第118-11
      9頁），然被告於事發隔日警詢時陳稱：當時兩造於交會
      時發生肩膀碰撞，對方拉扯伊不讓伊離開，於是伊用雙手
      阻擋，原告表示要報警，伊說沒有問題並等原告報警，但
      原告遲未有動作，伊跟原告說人在狹窄的路上難免會不小
      心發生碰撞，經過兩造溝通，就握手和解，也有相互道歉
      ，當時伊認知對方沒有摔倒，沒有撞到東西，應該沒有受
      傷之可能等語（見偵卷第6頁），足見被告於事發時主觀
      上係認兩造於行經人行道上交會時，肩膀發生碰撞，為此
      與原告握手言和，被告於事發時否認有以右手抓住原告之
      左手虎口處用力捏擠扭轉其手指關節，更否認原告手掌有
      受傷害，而原告於事發當下對於其手掌受有骨折之傷害乙
      事，一無所知，係至三軍總醫院就診時，始經醫師檢查受
      有左手第三掌骨骨折之傷害，是兩造就原告因被告以右手
      抓住原告之左手虎口處用力捏擠扭轉其手指關節，致原告
      受有左手第三掌骨骨折傷害之爭執事項，並未互相讓步，
      更無原告拋棄請求權利可言，兩造於事發時握手言和，依
      照被告前開陳述，僅能認係就交會時肩膀發生碰撞乙事，
      兩造同意不再予以爭論，被告抗辯兩造已成立和解契約，
      原告不得再請求被告賠償其受有左手第三掌骨骨折傷害之
      損害云云，並非可採。
　㈢原告請求下列損害，有無理由？
　　⒈按不法侵害他人之身體或健康者，對於被害人因此喪失或
      減少勞動能力或增加生活上之需要時，應負損害賠償責任
      ；不法侵害他人之身體、健康、名譽、自由、信用、隱私
      、貞操，或不法侵害其他人格法益而情節重大者，被害人
      雖非財產上之損害，亦得請求賠償相當之金額。民法第19
      3條第1項及第195條第1項前段分別定有明文。
　　⒉原告得請求醫療費用17,559元
　　　原告主張其因被告以右手抓住原告之左手虎口處用力捏擠
      扭轉其手指關節，致原告受有左手第三掌骨骨折傷害，因
      而前往醫療院所就醫，而支出醫療費用合計17,559元一節
      ，業據其提出三軍總醫院門急診醫療費用明細表、國立臺
      灣大學醫學院附設醫院費用證明單、臺北榮民總醫院門診
      醫療費用明細收據、三軍總醫院醫療費用收據等件為證（
      見本院卷一第44-56頁），且為被告所不爭執（見本院卷
      二第58頁），是原告請求被告賠償其支出醫療費用17,559
      元，核屬有據。
　　⒊原告得請求復健費用600元
　　　原告主張因受有上開傷害，而前往成功復健科診所進行復
      健治療共18次，費用為600元，業據原告提出該診所醫療
      費用證明、收據等件為證（見本院卷一第58頁），且為被
      告所不爭執（見本院卷二第59、278頁），是原告請求被
      告賠償其支出復健費用600元，核屬有據。
　　⒋原告得請求薪資損失25,962元
　　　⑴原告主張其因受有上開傷害，而於108年4月23日、同年
        月24日、同年月25日、同年月26日、同年月29日、同年
        月30日、同年5月2日、同年月3日、同年月6日、同年月
        8日、同年月9日、同年月22日、同年6月6日、同年月12
        日、同年月19日、同年7月10日、同年月17日、同年8月
        13日、同年月28日、同年9月3日、同年10月23日、同年
        11月28日（半日）有請病假等語，核與原告任職之歐邁
        工程有限公司109年9月23日函（見本院卷二第97頁，下
        稱歐邁公司函文）提供原告請假明細相符；又原告主張
        其於108年6月26日有請事假半日前往臺大醫院回診等語
        ，亦與前開歐邁公司函文、國立臺灣大學醫學院附設醫
        院費用證明單相符，並為被告所不爭執（見本院卷二第
        115頁），此部分事實，應可認定。
　　　⑵原告復主張其於108年5月16日、同年月17日有請假休養
        云云，惟查，原告於該2日請假事由為事假，有歐邁公
        司函文可佐，而原告該2日並無返回醫院就診之紀錄，
        原告復未能提出事證證明該2日有休養之必要，原告主
        張被告應賠償其請假2日之薪資損失，即無理由。又原
        告主張其於108年6月5日有請假半日一節，然對照歐邁
        公司函文，並無該日之請假紀錄，則原告請求請假半日
        之薪資損失，亦無理由。
　　　⑶原告再主張其於108年10月15日、同年11月26日因前往本
        院刑事庭開庭而請假云云，查原告固有於該2日請事假
        ，有歐邁公司函文可佐，然此乃原告為保障自身訴訟權
        利所受之損失，與系爭侵權行為之發生並無因果關係，
        其請求被告賠償請假之薪資損失，亦無理由。
　　　⑷另原告請病假之薪資以每日半薪計算，請事假則以計算
        時薪扣請假時數計算，原告薪資係以50000×12/2080為
        時薪等情，有歐邁公司函文可憑，據此，原告得請求之
        薪資損失為25,962元（計算式詳附表1），逾此部分之
        請求，則屬無據。
　　⒌原告不得請求醫美除疤費用20,000元
　　　原告雖主張其因開刀治療前開傷害，而有傷口5公分需進
      行除疤云云，然被告否認此項目為必要之醫療費用，參以
      原告提出天主教永和耕莘醫院乙種診斷證明書（見本院卷
      二第269頁）僅於診斷欄位記載「左手被外傷術後疤痕5公
      分」、醫囑欄位記載「本院手術疤痕重建費用預估需兩萬
      」，並無從認定此部分費用為治療所必需，此外，原告復
      未能舉證證明此部分費用係屬治療所必需，其請求被告賠
      償醫美除疤費用20,000元，並非可採。
　　⒍原告得請求勞動能力減損329,574元
　　　⑴查原告勞動能力減損為何，業經兩造合意由林口長庚醫
        院鑑定，經該院醫師鑑定後回覆：據病歷所載，病人係
        110年2月27日至新北市土城醫院（委託長庚醫療財團法
        人興建經營）職業醫學科門診接受勞動力減損評估，經
        醫師依據病人現況施予理學檢查、問診與病歷審閱，並
        安排病人同日進行X光檢查，檢查結果顯示為正常。綜
        合各項評估：病人因左中指掌指骨折，殘存左中指關節
        活動受限等症；再依據美國醫學會障害指引評估及賺錢
        能力、職業、年齡等因素調整後計算其勞動力減損3％，
        有該院110年4月1日長庚院林字第1100150136號函在卷
        可稽（見本院卷二第161頁），且為被告所不爭執（見
        本院卷二第175頁），是原告因系爭侵權行為致其勞動
        能力減損3％，應可認定。
　　　⑵按被害人身體或健康遭受侵害，其勞動能力是否喪失或
        減少，應比較被害人受侵害前之身體或健康狀態決之，
        而非以其是否繼續任職原工作或其所得額有無減少為準
        ，蓋被害人身體或健康遭受侵害後，仍繼續任職原工作
        或所得額未減少，其原因甚多，並非僅因勞動能力未喪
        失或減少所致，故不得以原工作現未受影響或所得額現
        未減少，即謂無勞動能力之損害（最高法院96年度台上
        字第1917號判決參照）。被告雖抗辯原告未因系爭侵權
        行為所受傷害致其現在薪資減少或將來薪資減少，不得
        認原告受有勞動能力減損之損害云云，惟原告既因系爭
        侵權行為致其勞動能力減損3％，業經認定如前，顯然受
        有勞動能力減少之損害，縱原告之薪資未因此減少，其
        原因亦未必係單與勞動能力未喪失或減少有關，揆諸前
        開說明，尚不得認原告薪資未減少，即認其未受有勞動
        能力減少之損害。
　　　⑶又被害人因身體健康被侵害而喪失勞動能力所受之損害
        ，其金額應就被害人受侵害前之身體健康狀態、教育程
        度、專門技能、社會經驗等方面酌定之，不能以一時一
        地之工作收入為準（最高法院63年台上字第1394號判決
        參照）。查原告於事發時任職於歐邁公司，月薪為50,0
        00元乙情，有歐邁公司函文為憑，又原告為臺灣大學土
        木工程學系畢業，成功大學土木工程學系結構組研究所
        畢業，畢業後曾任職於結構技師事務所、土木技師事務
        所及工程顧問公司（見本院卷一第80頁），衡酌原告以
        其於系爭侵權行為發生時之身體健康狀態、年齡、教育
        程度、專門技能、社會經驗，認原告於通常情形下可能
        取得收入為50,000元為適當。被告雖抗辯應以行政院勞
        動部公布勞工基本工資作為認定基準云云，惟勞工基本
        工資僅為勞工最低所得保障，並無法執以概論被害人均
        受有相同之工作收入，仍應就被害人之身體健康狀態、
        教育程度、專門技能、社會經驗等予以衡酌，是被告抗
        辯應以基本工資額23,800元計算，難認可採。
　　　⑷原告為73年10月22日生（見本院卷一第78頁），得請求
        勞動能力減少之損害，期間應自108年11月29日計算至
        原告65歲（勞動基準法第54條第1款所定65歲之強制退
        休年齡）即138年10月22日止，依霍夫曼式計算法扣除
        中間利息（首期給付不扣除中間利息），核計其金額為
        329,574元（計算式詳附表2），原告請求被告賠償勞動
        能力減少損害329,574元，為有理由，逾此部分請求，
        則無理由。另因原告就108年4月22日至同年11月28日業
        已請求不能工作之損害，本院認於計算勞動能力減少損
        害時，不得重複再計算原告請求不能工作損害之期間，
        故原告就此段期間請求勞動能力減少之損害部分，應予
        扣除，附此敘明。
　　⒎原告得請求慰撫金80,000元
　　　⑴按慰藉金之賠償須以人格權遭遇侵害，使精神上受有痛
        苦為必要，其核給之標準固與財產上損害之計算不同，
        然非不可斟酌雙方身分資力與加害程度，及其他各種情
        形核定相當之數額（最高法院51年度台上字第223號判
        決參照）。
　　　⑵爰斟酌被告因過失不法侵害原告身體、健康權，致原告
        受有左手第三掌骨骨折傷害，原告因受有上開傷害而須
        進行手術及復健治療，在精神上必受有相當痛苦；復審
        酌原告自陳大學及研究所畢業，現任職於工程公司，每
        月收入為50,000元等語（本院卷一第80頁），被告自陳
        為大學畢業，從事娛樂製作產業，月收入約30,000元等
        語（見本院卷二第279頁） ，原告於108年度所得約為5
        00,000元，名下無財產，被告於108年度所得約為500,0
        00元，名下無財產，有本院依職權調閱稅務電子閘門財
        產所得調件明細表存卷可參（見限制閱覽卷），認原告
        請求被告賠償精神慰撫金80,000 元為適當，逾此部分
        之金額，則無理由，不應准許。
　　⒏綜上，原告主張其因系爭侵權行為請求被告賠償453,695元
      （計算式：醫療費用17,559元＋復健費600元＋薪資損失25,
      962元＋勞動能力減少損害329,574元＋慰撫金80,000元＝453
      ,695元），為有理由，逾此部分之請求，則無理由。
　㈣末按給付無確定期限者，債務人於債權人得請求給付時，經
    其催告而未為給付，自受催告時起，負遲延責任，其經債權
    人起訴而送達訴狀，或依督促程序送達支付命令，或為其他
    相類之行為者，與催告有同一之效力；遲延之債務，以支付
    金錢為標的者，債權人得請求依法定利率計算之遲延利息；
    應付利息之債務，其利率未經約定，亦無法律可據者，週年
    利率為5 ％，民法第229條第2項、第233條第1項前段、第203
    條分別定有明文。經查，本件損害賠償之債並無確定給付期
    限，原告本於侵權行為之法律關係，請求被告應給付453,69
    5元，及自起訴狀繕本送達翌日即108年10月16日（見108年
    度附民字第441號卷第3頁）起至清償日止，按週年利率5％計
    算之利息，為有理由，應予准許。
五、綜上所述，原告依民法第184條第1項前段、第193條、第195
    條第1項規定，請求被告給付原告453,695元，及自108年10
    月16日起至清償日止，按週年利率5％計算之利息，為有理由
    ，應予准許。逾此部分之請求，尚屬無據，應予駁回。
六、本判決所命被告給付之金額未逾500,000元，依民事訴訟法
    第389條第1項第5款規定，應依職權宣告假執行。至原告就
    敗訴部分陳明願供擔保聲請宣告假執行，因訴之駁回而失所
    依據，不予准許。另被告就原告勝訴部分陳明願供擔保，聲
    請宣告免為假執行，合於法律規定，爰酌定相當之擔保金額
    宣告之。
七、本件事證已臻明確，兩造其餘攻擊防禦方法及所提證據，於
    判決結果不生影響，爰不一一論列，併此敘明。
八、訴訟費用負擔之依據：民事訴訟法第79條。
中    華    民    國   110    年    11    月     8    日
                  民事第二庭  法  官  蔡子琪
以上正本係照原本作成。
如對本判決上訴，應於判決送達後20日內向本院提出上訴狀，若
委任律師提起上訴者，應一併繳納上訴審裁判費，否則本院得不
命補正逕行駁回上訴。
中　　華　　民　　國　　110 　年　　11　　月　　8 　　日
                              書記官  簡吟倫
【附表1】
①病假日數共21.5日
②事假日數共0.5日
③（21.5÷2＋0.5）×8×50000×12/2080＝25962（元以下四捨五入）
【附表2】
1,500×219.00000000+(1,500×0.00000000)×(219.00000000-000.
00000000)=329,573.0000000000。其中219.00000000為月別單利
(5/12)%第358月霍夫曼累計係數，219.00000000為月別單利(5/1
2)%第359月霍夫曼累計係數，0.00000000為未滿一月部分折算月
數之比例(23/30=0.00000000)，元以下四捨五入。